【裁判字號】    99,易,2602
【裁判日期】    990930
【裁判案由】    竊盜
【裁判全文】
臺灣板橋地方法院刑事判決              99年度易字第2602號
公  訴  人  臺灣板橋地方法院檢察署檢察官
被      告  甲○○
上列被告因竊盜案件，經檢察官提起公訴（99年度偵字第2027 5
號），被告就被訴事實為有罪陳述，本院裁定改為簡式審判程序
，判決如下：
    主  文
甲○○所犯如附表二編號一至五所犯「罪名」欄所示之罪，各處
如附表二編號一至五「宣告刑」欄所示之刑。應執行有期徒刑壹
年陸月。
    事  實
一、甲○○基於意圖為自己不法所有之犯意，於如附表一編號(一)
    、(二)、(三)所示之時、地，以附表所示方式竊取乙○○、丁○○等人財物，得手後離去；又基於意圖為自己不法所有之犯
    意，於附表一編號(四)所示時、地入內行竊時，因未發現財物
    在店內睡覺，嗣因丁○○母親黃林雪子欲進入店內休息當場
    發現，甲○○即自房間後門逃逸而未得手；復基於毀損之犯
    意，於民國99年7 月23日11時許，在臺北縣三重市○○○路
    221 巷24號5 樓（起訴書漏載5 樓），徒手毀損為丙○○所
    有之該屋天花板，嗣住戶張書豪回到租屋處當場發現，通知
    屋主丙○○報警處理，員警據報到場查獲，而查悉上情。
二、案經乙○○、丁○○、丙○○訴由臺北縣政府警察局三重分
    局報告臺灣板橋地方法院檢察署檢察官偵查起訴。
    理  由
壹、程序事項
一、按最重本刑為3 年以下有期徒刑、拘役或專科罰金之罪，以
    及刑法第320 條、第321 條之竊盜罪，經第二審判決者，不
    得上訴於第三審法院，刑事訴訟法第376 條第1 款、第2 款
    定有明文。又除簡式審判程序、簡易程序及第376 條第1 款
    、第2 款所列之罪之案件外，第一審應行合議審判，刑事訴
    訟法第284 條之1 亦定有明文。茲查，本案被告係犯刑法第
    321 條、第354 條之罪，依上開規定得行獨任審判，合先敘
    明。
二、本件被告甲○○所犯者非為死刑、無期徒刑、最輕本刑為3
    年以上有期徒刑之罪或高等法院管轄第一審案件，其於準備
    程序進行中，先就被訴事實為有罪之陳述，經告知其簡式審
    判程序之旨，並聽取公訴人、被告之意見後，本院業已依刑
    事訴訟法第273條之1第1項之規定，裁定以簡式審判程序進
    行本案之審理。
貳、實體事項
一、上揭事實，業據被告於警詢、檢察官偵查、本院準備程序及
    審理時坦承不諱，附表一編號(一)部分，並有告訴人乙○○於
    警詢指述、證人即和順當舖經營者陳文寶於警詢之證述、贓
    物筆記型電腦照片乙幀、證人陳文寶簽署代保管條乙紙、當
    票乙紙；附表一編號(二)、(三)、(四)部分，並有告訴人丁○○於
    警詢指述、證人黃林雪子於警詢之證述、現場照片6 幀；另
    外毀損部分，並有房東即告訴人丙○○於警詢指述、證人即
    承租人張書豪於警詢證述等足資佐證，足認被告上開自白與
    事實相符，堪可採信。綜上，本案事證明確，被告所為上開
    竊盜、毀損犯行，洵堪認定，應依法論科。
二、核被告甲○○所為，如附表一編號(一)、(二)、(三)所為，均係犯
    刑法第321 條第1 項第2 款踰越安全設備竊盜罪；附表一
    編號(四)部分，係犯刑法第321 條第1 項第2 款、第2 項踰越
    安全設備竊盜未遂罪，其已著手犯罪行為之實行而不遂，為
    未遂犯，爰依刑法第25條第2 項後段減輕其刑；另又犯刑法
    第354 條毀損罪。其所犯上開4 次竊盜犯行與毀損犯行，係
    犯意各別，行為互異，侵害數不同之被害人之法益，應分論
    併罰。
三、爰審酌被告不思正常工作以取得錢財，因為貪圖己利而為本
    案4件竊盜犯行及急於進入屋內而為毀損犯行，衡其素行、犯
    罪動機、目的、手段、所生危害及犯罪後坦承犯行等一切情狀
    ，分別量處如附表二宣告刑欄所示之刑，並定其應執行之刑
    ，以資懲儆。
四、據上論斷，應依刑事訴訟法第284 條之1 、第273 條之1 、
    第299 條第1 項前段，刑法第321 條第1 項第2 款、第2 項
    、第354 條、第25條、  第51條第5 款，刑法施行法第1 條
    之1 ，判決如主文。
本案經檢察官簡志祥到庭執行職務。
中    華    民    國    99    年    9     月    30     日
                  刑事第三庭法  官  陳伯厚
上列正本證明與原本無異。
如不服本判決，應於判決送達後10日內敘明上訴理由，向本院提
出上訴狀 (應附繕本) ，上訴於臺灣高等法院。其未敘述上訴理
由者，應於上訴期間屆滿後20日內向本院補提理由書「切勿逕送
上級法院」。
                            書記官  高建華
中    華    民    國    99    年    9     月    30    日
    附表一
┌─────┬─────┬─────┬───────┬──────┐
│編號      │時間及地點│被害人    │行竊方式      │  竊盜財物  │
│          │          │          │              │            │
├─────┼─────┼─────┼───────┼──────┤
│ (一)     │99年5月6日│乙○○    │以爬窗方式入內│筆記型電腦一│
│          │10時，在臺│          │行竊。        │臺、現金新臺│
│          │北縣三重市│          │              │幣(下同) 168│
│          │環河南路  │          │              │元，得手後將│
│          │221巷41號 │          │              │筆記型電腦持│
│          │2樓       │          │              │至和順當舖典│
│          │          │          │              │當約3000元。│
├─────┼─────┼─────┼───────┼──────┤
│ (二)     │99年6月26 │丁○○    │推開冷氣孔之木│現金3,000餘 │
│          │日10時，在│          │板，以手伸進去│元。        │
│          │臺北縣三重│          │打開窗戶的鎖，│            │
│          │市○○街  │          │爬窗入內行竊。│            │
│          │155號     │          │              │            │
│          │          │          │              │            │
├─────┼─────┼─────┼───────┼──────┤
│ (三)     │99年6月27 │丁○○    │同上          │現金3,000餘 │
│          │日10時，在│          │              │元。        │
│          │臺北縣三重│          │              │            │
│          │市○○街  │          │              │            │
│          │155號     │          │              │            │
├─────┼─────┼─────┼───────┼──────┤
│ (四)     │99年7月19 │丁○○    │同上          │因未發現財物│
│          │日，在臺北│          │              │在店內睡覺，│
│          │縣三重市集│          │              │嗣因丁○○母│
│          │美街155號 │          │              │親發現，自房│
│          │          │          │              │間後門逃逸而│
│          │          │          │              │未得手。    │
└─────┴─────┴─────┴───────┴──────┘
    附表二
  ┌───┬───────────┬──────────┬───────────┐
  │編號  │      事實            │  罪名              │    宣告刑            │
  ├───┼───────────┼──────────┼───────────┤
  │ 一   │  如附表一編號（一）  │ 犯踰越安全設備竊盜 │    處有期徒刑柒月    │
  │      │                      │ 罪                 │                      │
  ├───┼───────────┼──────────┼───────────┤
  │二    │  如附表一編號（二）  │ 犯踰越安全設備竊盜 │    處有期徒刑柒月    │
  │      │                      │ 罪                 │                      │
  ├───┼───────────┼──────────┼───────────┤
  │三    │  如附表一編號（三）  │ 犯踰越安全設備竊盜 │    處有期徒刑柒月    │
  │      │                      │ 罪                 │                      │
  ├───┼───────────┼──────────┼───────────┤
  │四    │  如附表一編號（四）  │ 犯踰越安全設備竊盜 │    處有期徒刑肆月    │
  │      │                      │  未遂罪            │                      │
  ├───┼───────────┼──────────┼───────────┤
  │五    │  如事實欄後段        │ 犯毀損他人物品罪   │    處有期徒刑貳月    │
  │      │  於民國99年7月23日   │                    │                      │
  │      │  11時許，在臺北縣    │                    │                      │
  │      │  三重市○○○路221   │                    │                      │
  │      │  巷24號5樓           │                    │                      │
  │      │                      │                    │                      │
  └───┴───────────┴──────────┴───────────┘

司法院資訊處製作；財團法人民間司法改革基金會備份。
